臺灣高等法院臺中分院刑事裁定　
110年度聲字第1870號
聲  請  人  臺灣高等檢察署臺中檢察分署檢察官     
受  刑  人  廖献義
上列聲請人因受刑人數罪併罰有二裁判以上，聲請定其應執行之
刑（聲請案號：110年度執聲字第856號），本院裁定如下：
    主    文
甲○○因犯如附表所示各罪所處之刑，應執行有期徒刑肆年貳月。
    理    由
一、聲請意旨略以：受刑人甲○○（下稱受刑人）因犯詐欺等數罪
    ，經本院先後判處如附表所示之罪刑，均經分別確定在案，
    應依刑法第53條、第51條第5款規定，定其應執行之刑，爰
    依刑事訴訟法第477條第1項規定聲請定其應執行刑等語。
二、按裁判確定前犯數罪者，併合處罰之；數罪併罰，有二裁判
    以上者，依刑法第51條之規定，定其應執行之刑；又宣告多
    數有期徒刑，於各刑中之最長期以上，各刑合併之刑期以下
    定其刑期，但不得逾30年。刑法第50條第1項前段、第53條
    、第51條第5款分別定有明文。次按法律上屬於自由裁量之
    事項，有其外部性界限及內部性界限，並非概無拘束。數罪
    併罰有二裁判以上宣告多數有期徒刑者，依刑法第53條、第
    51條第5款之規定「於各刑中之最長期以上，各刑合併之刑
    期以下，定其刑期。但不得逾30年」係採「限制加重原則」
    規範執行刑之法定範圍，為其定刑之外部界限。乃因一律將
    宣告刑累計執行，刑責恐將偏重而過苛，不符現代刑事政策
    及刑罰之社會功能，而有必要透過定應執行刑程序，授權法
    官對被告本身及所犯各罪為總檢視，進行充分而不過度之評
    價，以妥適調整之（最高法院108年度台抗字第671號裁定意
    旨參照）；又民國103年6月4日修正刑事訴訟法第370條第2
    項、第3項，對第二審上訴案件之定應執行刑，明定有不利
    益變更禁止原則之適用。而分屬不同案件之數罪併罰，倘一
    裁判宣告數罪之刑，曾經定其執行刑，再與其他裁判宣告之
    刑定其執行刑時，在法理上亦應同受此原則之拘束。亦即基
    於有利被告之不利益變更禁止原則，分屬不同案件之數罪併
    罰定執行刑，原定執行刑有拘束新定執行刑上限之效果，法
    院裁量所定之刑期上限，自不得較重於原定執行刑加計新宣
    告刑之總和（最高法院108年度台抗字第1025號裁定意旨參
    照），是法院就曾定其執行刑之數罪中先確定部分再定執行
    刑時，先確定部分之合併刑期與原數罪之合併刑期相比較，
    既已減少尚未確定部分所處之刑期，在法理上應同受不利益
    變更禁止原則之拘束。
三、經查，受刑人前經臺灣臺中地方法院以107年度訴字第149號
    判決論犯三人以上共同犯詐欺取財（下稱加重詐欺取財）11
    罪，分別判處有期徒刑1年8月（共2罪）、1年7月、1年6月
    （共8罪），經合併定其應執行有期徒刑4年2月，經提起上
    訴後，經本院以108年度上訴字第967號判決駁回其上訴，經
    受刑人具狀上訴、檢察官僅就受刑人犯組織犯罪條例第3條
    第1項之罪及第一次加重詐欺取財部分，認應分論併罰及宣
    告強制工作提起上訴（即106年5月19日3人以上共同詐欺取
    財部分，下簡稱系爭部分，即原審判決附表一編號1部分）
    ，最高法院以109年度台上字第4215號判決，將系爭部分撤
    銷，發回本院更審，本院再以109年度上更一字第290號判決
    將系爭部分撤銷，改判處有期徒刑1年8月確定（如本件附表
    編號11所示）；至於前述未經上訴之部分即均已確定（如附
    表編號1至10所示）。是本件附表編號1至11所示之11罪均已
    確定等情，有該案件歷審判決、臺灣高等法院被告前案紀錄
    表等在卷可憑（見本聲請卷第57頁至第60頁）。茲聲請人聲
    請就附表所示各罪之刑定其應執行之刑，本院審核認為聲請
    正當，應予准許。
四、又法院就曾定其執行刑之數罪中先確定部分再定執行刑時，
    在法理上應同受不利益變更禁止原則之拘束，已如前述，參
    酌最高法院99年度台非字第233號判決就法院定執行刑時自
    由裁量之意旨，法院重定應執行刑，其行使裁量權之結果，
    不應比前定之執行刑更不利於被告，其裁量之幅度，固毋庸
    錙銖必較，然至少應與前定執行刑相當，亦即重定執行刑時
    裁量減輕之刑期所占各刑合併刑期總和之百分比，不得較前
    所定執行刑者顯然減少至使被告於前定應執行刑所享有之利
    益，竟因重定應執行刑結果，反而有悖定應執行刑旨在防免
    刑罰過苛之保障被告利益之規範目的，俾符合裁量之內部性
    界限。則依上開說明意旨，本院就如附表編號1至11號所示
    各罪，再為定應執行刑之裁判時，自應受上開裁判所為定應
    執行刑內部界限之拘束，並考量定應執行刑之基本原則及受
    刑人所犯如附表編號1至11所示之罪，均為參與同一犯罪詐
    騙集團期間之詐欺犯行，其於犯罪型態類型、行為態樣、手
    段、動機均屬相同，責任非難重複性甚高，為整體評價後，
    爰定其應執行之刑如主文所示。
據上論斷，應依刑事訴訟法第477 條第1 項，刑法第53條、第51
條第5款，裁定如主文。　　
　　
中　　華　　民　　國　　110 　年　　7 　　月　　27　　日
            刑事第九庭   審判長法　官　紀  文  勝
                               法　官  姚  勳  昌
                               法　官  廖  健  男 
以上正本證明與原本無異。
如不服本裁定，應於收受送達後5日內向本院提出抗告書狀（須
附繕本）。
                               書記官  洪  鴻  權 
　　　　　　　　　　　　　　　 
中　　華　　民　　國　　110 　年　　7 　　月　　27　　日
附    表：
編           號           1          2          3 罪           名  詐欺 詐欺 詐欺 宣     告    刑  有期徒刑1年8月 有期徒刑1年6月 有期徒刑1年6月  犯  罪   日  期  106年5月19日 106年5月19日 106年5月19日 偵查（自訴）機關年  度  案 號  臺灣臺中地方檢察署106年度偵字第28969號、第33634號、106年度少連偵字第253號、第213號、107年度少連偵字第22號、108年度少連偵字第24號   最後事實審 法        院 臺灣高等法院臺中分院 臺灣高等法院臺中分院 臺灣高等法院臺中分院  案        號 108年度上訴字第967號 108年度上訴字第967號 108年度上訴字第967號  判 決  日 期 109年1月7日 109年1月7日 109年1月7日 確定判決 法        院 最高法院 最高法院 最高法院  案        號 109年度台上字第4215號 109年度台上字第4215號 109年度台上字第4215號  判        決確 定  日 期 109年10月8日 109年10月8日 109年10月8日 是 否 為 得 易科罰 金 之 案件  不得易科罰金 不得易服社會勞動 不得易科罰金 不得易服社會勞動 不得易科罰金 不得易服社會勞動 備           註  臺灣臺中地方檢察署109年度執字第15881號 臺灣臺中地方檢察署109年度執字第15881號 臺灣臺中地方檢察署109年度執字第15881號 



編           號           4          5          6 罪           名  詐欺 詐欺 詐欺 宣     告    刑  有期徒刑1年6月 有期徒刑1年6月 有期徒刑1年6月  犯  罪   日  期  106年5月19日 106年5月19日 106年5月19日 偵查（自訴）機關年  度  案 號  臺灣臺中地方檢察署106年度偵字第28969號、第33634號、106年度少連偵字第253號、第213號、107年度少連偵字第22號、108年度少連偵字第24號   最後事實審 法        院 臺灣高等法院臺中分院 臺灣高等法院臺中分院 臺灣高等法院臺中分院  案        號 108年度上訴字第967號 108年度上訴字第967號 108年度上訴字第967號  判 決  日 期 109年1月7日 109年1月7日 109年1月7日 確定判決 法        院 最高法院 最高法院 最高法院  案        號 109年度台上字第4215號 109年度台上字第4215號 109年度台上字第4215號  判        決確 定  日 期 109年10月8日 109年10月8日 109年10月8日 是 否 為 得 易科罰 金 之 案件  不得易科罰金 不得易服社會勞動 不得易科罰金 不得易服社會勞動 不得易科罰金 不得易服社會勞動 備           註  臺灣臺中地方檢察署109年度執字第15881號 臺灣臺中地方檢察署109年度執字第15881號 臺灣臺中地方檢察署109年度執字第15881號 



編           號           7          8          9 罪           名  詐欺 詐欺 詐欺 宣     告    刑  有期徒刑1年6月 有期徒刑1年6月 有期徒刑1年6月  犯  罪   日  期  106年5月19日 106年5月19日 106年5月19日 偵查（自訴）機關年  度  案 號  臺灣臺中地方檢察署106年度偵字第28969號、第33634號、106年度少連偵字第253號、第213號、107年度少連偵字第22號、108年度少連偵字第24號   最後事實審 法        院 臺灣高等法院臺中分院 臺灣高等法院臺中分院 臺灣高等法院臺中分院  案        號 108年度上訴字第967號 108年度上訴字第967號 108年度上訴字第967號  判 決  日 期 109年1月7日 109年1月7日 109年1月7日 確定判決 法        院 最高法院 最高法院 最高法院  案        號 109年度台上字第4215號 109年度台上字第4215號 109年度台上字第4215號  判        決確 定  日 期 109年10月8日 109年10月8日 109年10月8日 是 否 為 得 易科罰 金 之 案件  不得易科罰金 不得易服社會勞動 不得易科罰金 不得易服社會勞動 不得易科罰金 不得易服社會勞動 備           註  臺灣臺中地方檢察署109年度執字第15881號 臺灣臺中地方檢察署109年度執字第15881號 臺灣臺中地方檢察署109年度執字第15881號 



編           號          10         11  罪           名  詐欺 詐欺  宣     告    刑  有期徒刑1年7月 有期徒刑1年8月  犯  罪   日  期  106年5月20日 106年5月19日  偵查（自訴）機關年  度  案號  臺灣臺中地方檢察署106年度偵字第28969號、第33634號、106年度少連偵字第253號、第213號、107年度少連偵字第22號、108年度少連偵字第24號   最後事實審 法        院 臺灣高等法院臺中分院 臺灣高等法院臺中分院   案        號 108年度上訴字第967號 109年度上更一字第290號   判 決  日 期 109年1月7日 110年1月27日  確定判決 法        院 最高法院 臺灣高等法院臺中分院   案        號 109年度台上字第4215號 109年度上更一字第290號   判        決確 定  日 期 109年10月8日 110年3月2日  是 否 為 得 易科罰 金之 案 件  不得易科罰金 不得易服社會勞動 不得易科罰金 不得易服社會勞動  備           註  臺灣臺中地方檢察署109年度執字第15881號 臺灣臺中地方檢察署110年度執字第4451號